# 投资款未打入被投资公司，直接以被投资人的名义缴纳了土地款，这个验资怎么做

提问人：一棵桃树 时间：2019-11-17 06:30:11
甲投资公司成立了一个全资的房地产开发公司，注册资本金 3000 万元。

回答人：chenyiwei
这种情况无法验资，既不能作为货币出资，也不能作为土地使用权出资。
根据《公司法》第二十八条：“股东应当按期足额缴纳公司章程中规定的各自所认缴的出资额。股东以货币出资的，应当将货币出资足额存入有限责任公司在银行开设的账户；以非货币财产出资的，应当依法办理其财产权的转移手续”。
由于出资款直接代被投资公司缴纳土地款，未经过被投资公司的银行账户，故不能认可为货币出资；
由于土地使用权证是直接办到被投资公司名下，没有从股东转移到公司的过程，所以不可能认可为非货币财产出资。